【裁判字號】    97,訴,845
【裁判日期】    971118
【裁判案由】    違反毒品危害防制條例
【裁判全文】
臺灣新竹地方法院刑事判決
公  訴  人  臺灣新竹地方法院檢察署檢察官
被      告  甲○○
                    （現於臺灣新竹監獄新竹分監執行中）
上列被告因違反毒品危害防制條例案件，經檢察官提起公訴（97
年度毒偵字第1427號）及移送併案審理（97年度毒偵字第1806號
），本院依簡式審判程序判決如下：
    主  文
甲○○施用第一級毒品，累犯，處有期徒刑拾月。扣案之海洛因
殘渣袋壹個，沒收銷燬之；扣案之注射針筒伍支，沒收之；又施
用第二級毒品，累犯，處有期徒刑捌月。扣案之安非他命吸食器
壹組，沒收之。主刑部分應執行有期徒刑壹年肆月。
    事  實
一、(一)甲○○前因施用毒品案件，先後依臺灣桃園地方法院88年
      度毒聲字第1100號裁定及本院89年度毒聲字第2877號裁定
      送觀察、勒戒後，均認無繼續施用毒品之傾向，分別由臺
      灣桃園地方法院檢察署檢察官及臺灣新竹地方法院檢察署
      檢察官於民國88年3月16日、90年8月31日，以88年度偵字
      第3145號、90年度毒偵緝字第140號不起訴處分確定。
    (二)復因施用第二級毒品案件，經本院以91年度竹北簡字第14
      1號判決判處有期徒刑5月確定，並由本院裁定令入戒治處
      所施以強制戒治，因戒治成效良好，再經該院裁定停止戒
      治，所餘戒治期間付保護管束，於91年7月31日出所。
    (三)嗣於92年間，再因施用第二級毒品案件，經本院以92年度
      易字第374號判決判處有期徒刑7月，於96年1月28日縮刑
      期滿執行完畢。
    (四)甲○○另基於施用毒品之犯意，先後於96年4月5日、7月
      25日，分別施用第一級毒品海洛因、第二級毒品安非他命
      ，經臺灣新竹地方法院檢察署檢察官以96年度毒偵字第15
      76號、第1679號為緩起訴處分。
二、詎甲○○仍不知悔改，猶未戒除毒癮，分別基於施用第一級
    毒品海洛因、第二級毒品安非他命之犯意，為下列施用第一
    級毒品、第二級毒品犯行：
    1.於97年7月22日下午4時許，在新竹縣芎林鄉○○路369巷
      13號住處，以注射針筒注射海洛因之方式，非法施用第一
      級毒品海洛因1次。
    2.另於97年7月22日下午4時許，在上址住處，以將安非他命
      置於玻璃球內，再以火燒烤，吸其煙霧之方式，非法施用
      第二級毒品安非他命1次。
    嗣為警於同日晚上8時20分許，在新竹縣竹東鎮○○路2巷9
    弄8號居所為警查獲，並扣得注射針筒5支、海洛因殘渣袋1
    個、安非他命吸食器1組。
三、案經桃園縣政府警察局桃園分局報請臺灣新竹地方法院檢察
    署檢察官偵查起訴及臺灣新竹看守所移送臺灣新竹地方法院
    檢察署檢察官偵查移送併案審理。
    理  由
一、本件被告甲○○所犯施用第一、二級毒品罪，係非死刑、無
    期徒刑、最輕本刑為3年以上有期徒刑之罪，被告於本院準
    備程序進行中，就被訴事實為有罪之陳述，經本院合議庭認
    合於刑事訴訟法第273條之1第1項之規定，裁定進行簡式審
    判程序，合先敘明。
二、證據：
  (一)訊據被告甲○○對於犯罪事實在本院準備程序、審理中均供
    承不諱。
  (二)桃園縣政府警察局桃園分局搜索、扣押筆錄及扣押物品目錄
    表。
  (三)桃園縣政府警察局桃園分局被採尿人尿液暨毒品真實姓名與
    編號對照表及台灣檢驗科技股份有限公司2008年8月15日出
    具之報告編號CH/2008/71125號濫用藥物檢驗報告各1份。
  (四)被告於97年7月23日為警所採集之尿液（代號：竹看－2號）
    ，經送台灣尖端先進生技醫藥股份有限公司檢驗結果，呈安
    非他命、甲基安非他命之陽性反應及嗎啡陽性反應，此有臺
    灣新竹看守所97年9月9日竹所政字第0970600061號函暨收容
    人驗尿名冊對照表、台灣尖端先進生技醫藥股份有限公司於
    97年8月27日出具之濫用藥物檢驗報告附卷可稽（見97年度
    毒偵字第1806號偵查卷第4頁）。
  (五)臺灣新竹地方法院檢察署96年度毒偵字第1576號緩起訴處分
    書及97年度撤緩偵字第33號、97年度毒偵字第110號、97年
    度毒偵字第441號、97年度毒偵字第625號、97年度毒偵字第
    672號起訴書及全國施用毒品案件紀錄表及法務部全國檢察
    官線上查詢刑案人犯在監所最新資料報表各1份。
  (六)此外，並有扣案之注射針筒5支、海洛因殘渣袋1個、安非他
    命吸食器1組。是認被告上開自白內容應與事實相符，其施
    用第一、二級毒品犯行，均堪予認定。
  (七)被告前於88年間，因施用毒品案件，經臺灣桃園地方法院以
    88年度毒聲字第1100號裁定送觀察、勒戒後，認無繼續施用
    毒品傾向，於88年3月16日執行完畢而釋放。(2)又於89年間
    ，因2犯施用毒品案件，經本院以89年度毒聲字第2877號裁
    定送觀察、勒戒後，亦認無繼續施用毒品傾向，於90年8月
    31日執行完畢而釋放。(3)再於91年間，因3犯施用毒品案件
    ，經本院以91年度毒聲字第204號裁定送戒治處所施予強制
    戒治，嗣因停止戒治而出所、撤銷停止戒治而入所，迄至92
    年10月9日執行完畢等情，有臺灣高等法院被告前案紀錄表
    、在監在押全國紀錄表在卷可按，被告於上開強制戒治執行
    完畢後5年內再犯本案施用第一級毒品、第二級毒品犯行，
    自應依法予以論科。
三、論罪科刑
  (一)核被告甲○○所為，係犯毒品危害防制條例第10條第1項之
    施用第一級毒品罪、同條例第10條第2項之施用第二級毒品
    罪。其分別持有第一級毒品海洛因、第二級毒品安非他命之
    低度行為，各為其施用第一級毒品海洛因、第二級毒品安非
    他命之高度行為所吸收，均不另論罪。
  (二)被告有事實一所列之前案紀錄，並於95年5月25日縮短刑期
    假釋出監，迄至96年1月28日刑期屆滿未經撤銷視為執行完
    畢等情，有臺灣高等法院被告前案紀錄表、在監在押全國紀
    錄表在卷可按，被告前受有期徒刑之執行完畢後，其於5年
    以內故意再犯本件有期徒刑以上之二罪，均為累犯，均應分
    別依刑法第47條第1項之規定，加重其刑。
  (三)爰審酌被告無視法令之禁止，前已因施用毒品案件，經裁定
    送觀察勒戒、強制戒治後，竟再度施用足以導致精神障礙及
    生命危險之成癮性毒品，顯無悔改之意，兼以施用毒品所生
    危害以自戕健康為主，及其犯後坦承犯行等一切情狀，量處
    如主文所示之刑，並定其應執行之刑。
  (四)沒收部分：
    1.所扣案之海洛因殘渣袋1個，因海洛因量微無法析離，核
      屬毒品危害防制條例所定之第一級毒品，應依同條例第18
      條第1項前段之規定，不問屬於被告與否，併予宣告沒收
      銷燬之。
    2.另扣案之注射針筒5支、安非他命吸食器1組，均為被告所
      有，分別供其為施用海洛因、安非他命所用之物，業據被
      告於本院供承在卷，依刑法第38條第1項第2款之規定，併
      予宣告沒收。
據上論斷，應依刑事訴訟法第273條之1第1項、第299條第1項前
段，毒品危害防制條例第10條第1項、第2項、第18條第1項前段
，刑法第11條前段、第47條第1項、第51條第5款、第38條第1項
第2款，判決如主文。
本案經檢察官李秋梅到庭執行職務。
中    華    民    國    97    年    11    月    18    日
                    刑事第四庭  法  官  林秋宜
以上正本證明與原本無異。
如不服本判決，應於收受本判決後10日內向本院提出上訴書狀，
其未敘述上訴理由者，並得於提起上訴後10日內向本院補提理由
書狀（均須按他造當事人之人數附繕本）「切勿逕送上級法院」
。
中    華    民    國    97    年    11    月    18    日
                                 書記官  柯雅菱
附錄本案論罪科刑法條全文：
毒品危害防制條例第10條
施用第一級毒品者，處 6 月以上 5 年以下有期徒刑。
施用第二級毒品者，處 3 年以下有期徒刑。


司法院資訊處製作；財團法人民間司法改革基金會備份。
